臺灣臺北地方法院刑事判決　　　九十四年度簡上字第五六號
上　訴　人　臺灣臺北地方法院檢察署檢察官
被　　　告　甲○○
上列被告因違反毒品危害防制條例案件，上訴人不服本院民國九
十四年三月四日九十四年度簡字第三七七號第一審簡易判決，提
起上訴（起訴案號：九十三年度毒偵緝字第二七七號），及移送
併案審理（九十四年度毒偵緝字第五三號、九十四年度毒偵字第
一九六七號），本院管轄第二審之合議庭判決如下：
    主  文
原判決撤銷。
甲○○連續施用第二級毒品，處有期徒刑肆月，如易科罰金，以
佰元折算壹日。
    事  實
一、甲○○前因施用第二級毒品安非他命案件，經本院於民國八
    十七年六月二十五日以八十七年度毒聲字第二八五號裁定送
    觀察、勒戒後，認無繼續施用毒品之傾向，經臺灣臺北地方
    法院檢察署檢察官於八十七年八月十五日以八十七年度偵字
    第八四四一號為不起訴處分確定在案。詎甲○○復基於施用
    第二級毒品之概括犯意，連續於五年內之：(一)九十年六月二
    十日為警採尿時回溯九十六小時內某時（不含為警查獲至採
    尿期間），在不詳處所施用第二級毒品安非他命，為警於九
    十年六月二十日十一時五十分許，在臺北市○○區○○街一
    三五巷九弄二九號一樓查獲，經本院於九十一年三月一日以
    九十一年度毒聲字第二七九號裁定應送勒戒處所觀察、勒戒
    。(二)九十年七月二十日二十一時為警採尿回溯二十六小時內
    某時（不含為警查獲至採尿期間），在不詳地點施用第二級
    毒品安非他命，經警於九十年七月二十日十八時三十分許，
    在臺北市○○○路○段一三九號「高雅賓館」三０九號房內
    查獲，經本院於九十年十一月十五日以九十年度毒聲字第二
    四六九號裁定應送勒戒處所觀察、勒戒。嗣被告上開二次施
    用毒品犯行後，因逃匿，經臺灣臺北地方法院檢察署檢察官
    通緝，於九十三年十二月十五日遭逮捕，經臺灣臺北地方法
    院檢察署檢察官指揮，令被告入臺灣臺北看守所附設勒戒處
    所執行觀察、勒戒後，認有繼續施用毒品之傾向。
二、案經臺北縣政府警察局移送臺灣臺北地方法院檢察署檢察官
    偵查起訴及移送併案審理。
    理  由
壹、有罪部分：
一、被告甲○○固於警訊中否認上開犯行，惟查：
  (一)被告於九十年六月二十日為警查獲時採尿送驗結果，安非他
    命類藥物（安非他命、甲基安非他命）均呈陽性反應，此有
    昭信科技顧問股份有限公司濫用藥物陽性檢體檢驗報告在卷
    可稽（九十一年度毒偵字第十二號偵卷第五頁）。被告同年
    七月二十日二十一時許經警採尿送驗結果，安非他命亦呈陽
    性反應，此有法務部調查局九十年十月十二日（九０）陸(一)
    字第九００六五七五九號檢驗通知書附卷為憑（九十年度毒
    偵字第一九九九號偵卷第六一頁）。按甲基安非他命經口服
    投與後約百分之七十於二十四小時內自尿中排出，約百分之
    九十於九十六小時內自尿中排出，其檢出與投與方式、投與
    量、個人體質、採尿時間與檢測儀器之精密度等諸多因素有
    關，因此僅憑尿液中呈安非他命陽性反應，並無法確實推算
    吸食時間距採尿時間長短，唯依上開資料推斷，最長可能不
    會超過四日（即九十六小時），此經行政院衛生署藥物食品
    檢驗局八十一年二月八日藥檢壹字第一一五六號函示明確
    ，足認被告確有分別於上開兩次經警採尿時回溯九十六小時
    內某時，在不詳地點施用第二級毒品安非他命。
  (二)被告前因施用第二級毒品安非他命案件，經本院以八十七年
    度毒聲字第二八五號裁定送觀察、勒戒後，認無繼續施用毒
    品之傾向，經臺灣臺北地方法院檢察署檢察官於八十七年八
    月十五日以八十七年度偵字第八四四一號為不起訴處分確定
    等情，復有不起訴處分書（九十年度毒偵字第一九九九號偵
    卷第六二頁）及臺灣高等法院被告全國前案紀錄表附卷可憑
    ，被告於受不起訴處分後五年內再犯本件施用毒品犯行，亦
    堪認定。
  (三)而被告上開事實欄一(一)施用第二級毒品犯行，經本院以九十
    一年度毒聲字第二七九號裁定應送勒戒處所觀察、勒戒；被
    告上開事實欄一(二)施用第二級毒品犯行，經本院以九十年度
    毒聲字第二四六九號裁定應送勒戒處所觀察、勒戒，嗣經臺
    灣臺北地方法院檢察署檢察官於九十三年十二月十六日開立
    執行指揮書，將被告解送臺灣臺北看守所附設勒戒處所執行
    觀察、勒戒後，認有繼續施用毒品之傾向，有本院刑事裁定
    、臺灣臺北地方法院檢察署檢察官觀察勒戒處分執行指揮書
    、臺灣臺北看守所九十四年一月七日北所衛字第０九四一三
    ０００一六號函附該所附設勒戒處所有無繼續施用毒品傾向
    證明書在卷可稽（九十三年度毒偵緝字第二七七號偵卷第二
    一至二三頁、第三一至三四頁），及臺灣高等法院被告全國
    前案紀錄表為憑。
  (四)綜上，本件被告確於受不起訴處分後五年內，再犯施用第二
    級毒品犯行，經裁定送觀察、勒戒後，認有繼續施用毒品之
    傾向等情，可以採認，本件事證明確，被告犯行可以認定。
二、論罪科刑部分：
  (一)查被告犯罪後，毒品危害防制條例已於九十二年七月九日修
    正，並於九十三年一月九日起施行。雖修正前、後之毒品危
    害防制條例第十條，其法定刑並無輕重之分，惟依據修正後
    毒品危害防制條例第二十條第三項規定，施用毒品經送觀察
    、勒戒或強制戒治執行完畢釋放後五年內再犯施用毒品者，
    檢察官即應起訴，較修正前所規定應區別係一犯、二犯、三
    犯，以及是否有繼續施用毒品傾向後，再決定是否起訴之情
    形，對於被告顯較不利，且係屬於有關本案被告犯行是否應
    施以刑罰之規定，依照刑法第二條第一項後段，及修正後毒
    品危害防制條例第三十五條第二項之規定，自應適用有利於
    被告之修正前毒品危害防制條例論處。
  (二)核被告所為，係犯修正前毒品危害防制條例第十條第二項之
    施用第二級毒品罪。被告施用毒品前後持有毒品之低度行為
    ，為其施用之高度行為所吸收，不另論罪。被告先後二次施
    用第二級毒品犯行，時間緊接，方法相同，觸犯構成要件相
    同之罪名，顯係基於概括犯意為之，為連續犯，應依刑法第
    五十六條之規定，以一罪論，並加重其刑。被告如事實欄一
    (二)之施用第二級毒品犯行雖未據起訴，惟與起訴部分具有連
    續犯之裁判上一罪關係，應為起訴效力所及，本院應併與審
    究。
  (三)原審以被告事證明確，依毒品危害防制條例第十條第二項、
    刑法第十一條前段、第二條第一項後段、第四十一條第一項
    前段、罰金罰鍰提高標準條例第一條前段規定，量處被告有
    期徒刑三月，並諭知易科罰金之折算標準，固屬卓見，惟被
    告如上開事實欄一(二)部分之犯行，既與起訴之犯罪事實有連
    續犯之裁判上一罪關係，原審未及審酌，仍屬無可維持，應
    由本院合議庭將原判決撤銷，另為適法之裁判。爰審酌被告
    前已因施用毒品案件經觀察、勒戒，仍未戒除毒品惡習，戕
    害自身健康，及其犯罪之動機、目的、手段、犯罪後之態度
    等一切情狀，量處如主文所示之刑，並諭知易科罰金之折算
    標準。
貳、移送併辦部分：
  (一)臺灣臺北地方法院檢察署檢察官九十四年度毒偵字第一九六
    七號併辦意旨略以：被告甲○○於九十三年十二月十五日下
    午，在臺北縣烏來鄉○○路一八一號，施用第二級毒品安非
    他命，經警於九十三年十二月十五日十八時三十分許，在桃
    園縣桃園市○○○街一一九號前查獲，並扣得安非他命吸食
    器一組，因認被告涉有施用第二級毒品罪嫌，與本件經起訴
    之犯行有裁判上一罪關係等語。
  (二)經查：併辦意旨所指被告施用第二級毒品犯行之時間為九十
    三年十二月十五日，此與被告前開經論罪科刑之施用毒品犯
    罪時間即九十年六月二十日、九十年七月二十日各為警採尿
    回溯九十六小時內某時，時隔已三年餘，甚為久遠，難認被
    告係基於概括犯意為之，非屬連續犯，本院無從併與審理，
    應退回檢察官另為適法處理。
據上論斷，應依刑事訴訟法第四百五十五條之一第一項、第三項
、第三百六十九條第一項前段、第三百六十四條、第二百九十九
條第一項前段，修正前毒品危害防制條例第十條第二項、刑法第
十一條前段、第二條第一項後段、第五十六條、第四十一條第一
項前段，罰金罰鍰提高標準條例第二條，判決如主文。
本案經檢察官趙雪瑛到庭執行職務
中　　華　　民　　國　九十四　年　　九　　月　二十一　日
　　　　　　　　　刑事第五庭  審判長法　官　黃程暉
                                    法  官  賴秀蘭
                                    法  官  高偉文
以上正本證明與原本無異。
不得上訴。
    　　　　　　　　　　　　　　　　書記官　張華瓊
中　　華　　民　　國　九十四　年　　九　　月　二十一　日
